ro-RO: Vehicule și piese > Piese și accesorii pentru vehicule > Piese autovehicule > Scaune autovehicule: Scaune din față; Banchetă spate
bg-BG: Превозни средства и части > Автомобилни части и аксесоари > Части за моторни превозни средства > Седалки за моторни превозни средства: Предни седалки; Задни седалки
cs: Vozidla a náhradní díly > Díly a příslušenství vozidel > Díly motorových vozidel > Sedadla vozidel: Přední sedadla; Zadní sedadla
ja: 乗り物・パーツ > 乗り物用パーツ・関連用品 > 自動車・バイク用パーツ > 自動車・バイク用シート: フロントシート; リアシート
pt-PT: Veículos e peças > Acessórios e peças para veículos > Peças para veículos motorizados > Assentos para veículos motorizados: Assentos dianteiros; Assentos traseiros
pt-BR: Veículos e peças > Peças e acessórios de veículos > Peças para veículos motorizados > Assento de veículos motorizados: Bancos dianteiros; Bancos traseiros
ru: Транспортные средства, запчасти и аксессуары > Запчасти и аксессуары для транспортных средств > Автомобильные запчасти > Автомобильные сиденья: Передние сиденья; Задние сиденья
nb: Kjøretøy og deler > Deler og tilbehør til kjøretøy > Kjøretøydeler > Kjøretøyseter: Forseter; Bakseter
hr-HR: Vozila i dijelovi vozila > Dijelovi i oprema za vozila > Dijelovi za motorna vozila > Sjedala za motorna vozila: Prednja sjedala; Stražnja sjedala
sv: Fordon och delar > Fordonsdelar och tillbehör > Fordonsdelar > Säten för fordon: Framsäten; Baksäten
zh-TW: 車輛與零配件 > 車輛零件/配件 > 汽機車零配件 > 汽機車座椅: 前座; 後座
ko: 차량/부품 > 차량 부품/부대용품 > 자동차 부품 > 자동차 좌석: 앞좌석; 뒷좌석
lt-LT: Transporto priemonės ir dalys > Transporto priemonių dalys ir priedai > Motorinių transporto priemonių dalys > Motorinių transporto priemonių sėdynės: Priekinės sėdynės; Galinės sėdynės
de: Fahrzeuge & Teile > Fahrzeugersatzteile & -zubehör > Kfz-Teile > Kfz-Sitze: Vordersitze; Rücksitze
zh-CN: 交通工具/汽车/飞机/船舶 > 交通工具零件/配件 > 机动车零部件 > 机动车座椅: 前排座椅; 后排座椅
en: Vehicles & Parts > Vehicle Parts & Accessories > Motor Vehicle Parts > Motor Vehicle Seating: Front Seats; Rear Seats
sl-SI: Vozila in deli > Deli in dodatki za vozila > Deli za motorna vozila > Sedeži za motorna vozila: Sprednji sedeži; Zadnji sedeži
el: Οχήματα & ανταλλακτικά > Ανταλλακτικά & αξεσουάρ οχημάτων > Ανταλλακτικά μηχανοκίνητων οχημάτων > Καθίσματα μηχανοκίνητων οχημάτων: Μπροστινά καθίσματα; Πίσω καθίσματα
fr: Véhicules et accessoires > Pièces détachées pour véhicules > Pièces détachées automobiles et motos > Sièges de véhicules: Sièges avant; Sièges arrière
pl: Pojazdy i części > Akcesoria i części do pojazdów > Części do pojazdów silnikowych > Fotele i siedzenia: Przednie fotele; Tylne fotele
hu: Járművek és alkatrészek > Járműalkatrészek és -kiegészítők > Gépjárműalkatrészek > Gépjárműülések: Első ülések; Hátsó ülések
th: รถยนต์และชิ้นส่วน > ชิ้นส่วนและอุปกรณ์สำหรับยานยนต์ > ชิ้นส่วนรถยนต์ > ที่นั่งในรถยนต์: ที่นั่งด้านหน้า; ที่นั่งด้านหลัง
vi: Xe và phụ tùng > Bộ phận và phụ kiện xe cộ > Phụ tùng xe cơ giới > Chỗ ngồi trên xe cơ giới: Ghế trước; Ghế sau
da: Køretøjer og dele > Dele og tilbehør til køretøjer > Dele til motorkøretøjer > Sæder til motorkøretøjer: Forsæder; Bagsæder
es: Vehículos y recambios > Piezas y accesorios para vehículos > Piezas para vehículos motorizados > Asientos para vehículos motorizados: Asientos delanteros; Asientos traseros
nl: Voertuigen en onderdelen > Voertuigonderdelen en -accessoires > Motorvoertuigonderdelen > Stoelen voor motorvoertuigen: Voorstoelen; Achterstoelen
fi: Ajoneuvot ja osat > Ajoneuvojen osat ja tarvikkeet > Moottoriajoneuvojen osat > Moottoriajoneuvojen istuimet: Etuistuimet; Takaistuimet
sk-SK: Diely pre vozidlá > Diely a príslušenstvo pre vozidlá > Diely motorových vozidiel > Sedadlá motorových vozidiel: Predné sedadlá; Zadné sedadlá
it: Veicoli e parti > Componenti e accessori per auto > Componenti per veicoli a motore > Sedili per veicoli a motore: Sedili anteriori; Sedili posteriori
tr: Taşıtlar ve Parçalar > Taşıt Parçaları ve Aksesuarlar > Motorlu Taşıt Parçaları > Motorlu Taşıt Koltukları: Ön Koltuklar; Arka Koltuklar